【裁判字號】    88,易,3377
【裁判日期】    890412
【裁判案由】    公共危險
【裁判全文】
臺灣臺南地方法院刑事判決              八十八年度易字第三三七七號
    公  訴  人  臺灣臺南地方法院檢察署檢察官
    被      告  乙○○
    指定辯護人
    本院公設辯護人  甲○○
右列被告因公共危險案件，經檢察官提起公訴（八十八年度營偵字第一七二三號），
本院判決如左：
    主  文
乙○○無罪。
    理  由
一、公訴意旨以：乙○○因於民國（下同）八十八年十一月十日十一時三十分許，在
    臺縣鹽水鎮舊營里舊營五四號住處飲酒後，駕駛車牌號碼ＷＵ－三三九六號自小
    客車外出購買汽油供工作之用。購得汽油後行經臺南縣鹽水鎮舊營里舊營一之七
    號丙○○住處，思及與丙○○間之糾紛，竟基於燒燬丙○○住處之犯意，將所購
    買之汽油潑灑丙○○住處門前，持隨身攜帶之打火機欲點燃潑灑之汽油，然未點
    燃，適為丙○○及其妻黃謝銀圓發現，乙○○乃迅即駕車離去；詎乙○○竟未因
    此放棄，再於同日十二時五十分許，駕車返回丙○○住處，以打火機點燃汽油，
    又未點燃，復為丙○○及其妻黃謝銀圓發現，乙○○始逃離現場。嗣於同日十三
    時五十分許，經警循線於臺南縣鹽水鎮舊營里舊營「阿如檳榔攤」為查獲，並扣
    得打火機一個、塑膠桶一個（裝有汽油）、鐵桶一個（有汽油殘渣）。案經臺南
    縣警察局新營分局移送偵辦，認乙○○犯有刑法第一百七十三條第三項、第一項
    之放火燒燬現供人使用之住宅未遂罪嫌。
二、訊據被告乙○○，矢口否認有著手放火欲燒燬丙○○住所之行為，辯稱：「我沒
    有想燒他的房子，也沒有將汽油潑在他的房子，我是潑在他家馬路旁的空地上（
    警訊卷第五張照片處），我潑汽油的地方離他的住宅至少有一、二十公尺遠，因
    我當天與他有不快，才去潑汽油（洩憤）的．．．我沒有拿點火機去點燃潑出去
    的油，我是要點我的香煙。至第六、七、八張照片上的地面油漬不是我潑的，那
    些應是丙○○開設農林機保養廠流出來的油漬」等語。
三、查丙○○供稱：「他（被告）是在道路上潑灑，汽油隨著地勢流進我的門口，警
    訊卷照片第五、六、七及八張都是油漬，但是之所以看起來那麼大片，是因為我
    太太看他潑油，就用水去洗，才會看起來那麼多，其實他沒有潑那麼多的油」等
    情（見本院八十九年一月十一日訊問筆錄），是被告辯稱伊沒有要放火燒燬丙○
    ○住宅之犯意，即非無可採。再查依警訊卷照片第五、六、七及八張以觀，前有
    油漬之處所，乃四圍均無牆壁，僅以柱子相挺，上以石綿瓦覆蓋之棚架，據丙○
    ○稱係其放置農機及維修的地點，沒人居住那裡，是殊難認定該棚架係刑法第一
    百七十三條，或第一百七十四條所指之住宅或建築物，而屬刑法第一百七十五條
    所指之住宅，建築物等以外之物。而依被告潑灑汽油之位置以觀，其欲放火燒燬
    者，堪認係前開棚架而非丙○○之住宅。被告已持打火機點汽油而未點燃，業據
    被告於偵查中供承在案，並經丙○○、黃謝銀圓證述屬實，被告於本院審理中改
    稱伊係持打火機點香煙云云，自不足採，被告已著手於放火燒丙○○所有之棚架
    之行為而未遂，灼然甚明。
四、按行為之處罰，以行為時之法律有明文規定者為限；又未遂犯之處罰，以有特別
    規定者為限；刑法第一條、第二十五條第二項，分別定有明文。查被告已著手於
    放火燒燬刑法第一百七十五條所指他人所有物而未遂，該條之罪並無處罰未遂犯
    明文，此外復查其他積極證據定認被告有公訴人所指犯行，既不能證明其犯罪，
    爰予諭知無罪之判決。
據上論斷，應依刑事訴訟法第三百零一條第一項，判決如主文。
中    華    民    國      八十九      年      四       月      十二     日
                                  臺灣臺南地方法院刑事庭
                                          法  官  蘇  孫  波
右正本證明與原本無異。
如不服本判決，應於判決送達後十日內，向本院提出上訴狀。
                                          書記官  羅  宗  賢
中    華    民    國      八十九      年      四       月      十四     日


司法院資訊處製作；財團法人民間司法改革基金會備份。
